【裁判字號】    98,交聲,542
【裁判日期】    980605
【裁判案由】    交管條例聲異
【裁判全文】
臺灣板橋地方法院刑事裁定             98年度交聲字第542號
原處分機關  交通部公路總局臺北區監理所板橋監理站
異  議  人
即受處分人  甲○○
上列受處分人因違反道路交通管理處罰條例案件，對於交通部公
路總局臺北區監理所板橋監理站中華民國98年3 月11日以板監裁
字裁41-AL0000000號所為之違反道路交通管理事件裁決書（原舉
發通知單號碼：北市警交大字第AL0000000 號），聲明異議，本
院裁定如下：
    主  文
異議駁回。
    理  由
一、本件異議人（受處分人）聲明異議意旨略以：異議人於民國
    97年12月31日將車牌號碼308-BLQ 重型機車（下稱系爭重型
    機車）依規定停放在捷運亞東醫院車站旁之公共停車場（下
    稱系爭機車停車場）劃設之停車格內，於同日晚間12時許前
    往該處欲騎車回家時，因系爭重型機車遭旁邊之重型機車卡
    住，而無法移動，異議人遂步行返家，並欲於翌日再取車，
    詎於翌日（即98年1 月1 日）異議人至系爭停車場取車時，
    發現系爭重型機車已經遭人移至停車格外，並遭臺北市政府
    警察局（原舉發機關）交通警察大隊以系爭機車有「停車位
    置不依規定」之違規事實，依道路交通管理處罰條例第56條
    第1 項第9 款規定，以該局桃警交相字第AL0000000 號舉發
    違反道路交通管理事件通知單（下稱系爭舉發通知單）逕行
    舉發，並由交通部交通部公路總局臺北區監理所板橋監理站
    （下稱原處分機關），於98年3 月11日以該站板監裁字第裁
    41-AL0000000號所為之違反道路交通管理事件裁決書（系爭
    裁決書），以「停車位置不依規定」之舉發違規事實，依道
    路交通管理處罰條例第56條第1 項第9 規定裁處罰鍰新臺幣
    （下同）600 元。本件異議人於停車當時，確無違規停車之
    情形，系爭重型機車係遭他人移置於停車格外，並不可歸責
    於異議人，爰聲請撤銷系爭裁決書云云。
二、按「汽車駕駛人停車時，有下列情形之一者，處新臺幣六百
    元以上一千二百元以下罰鍰：一、…。九、停車時間、位置
    、方式、車種不依規定。十、…。」、「第一項情形，交通
    勤務警察、依法令執行交通稽查任務人員或交通助理人員，
    應責令汽車駕駛人將車移置適當處所；如汽車駕駛人不予移
    置或不在車內時，得由該交通勤務警察、依法令執行交通稽
    查任務人員或交通助理人員為之。」，道路交通管理處罰條
    例第56條第1 項第9 款、第3 項定有明文；另依違反道路交
    通管理事件統一裁罰基準及處理細則第2 條第2 項規定附件
    「附件違反道路交通管理事件統一裁罰基準表」規定，就「
    違反事件」為「停車時間、位置、方式、車種不依規定」之
    違反道路交通管理處罰條例第56條第1 項第9 款之行為，在
    「於期限內繳款或到案聽候裁決者」，依「統一裁罰基準」
    為罰鍰新臺幣600 元，「備註欄」並註明交通勤務警察、依
    法令執行交通稽查任務人員或交通助理人員，應責令汽車駕
    駛人將車移置適當處所；如汽車駕駛人不予移置或不在車內
    時，得由該交通勤務警察、依法令執行交通稽查任務人員或
    交通助理人員為之，或使用民間拖吊車脫離之，並收取拖吊
    費。
三、本件系爭重型機車於上開時間，經警查獲在系爭停車場內有
    未停放於停車格內之違規事實，有卷附原舉發機關之舉發員
    警當場拍攝之採證照片（下稱系爭採證照片）一幀在卷可稽
    ，異議人雖以前詞異議，惟查：
  (一)本件系爭停車場繪設之各區停車格，於各區最旁之停車格前
    後，係立有黃色短柱以為區隔各區，而系爭重型機車於經警
    舉發時，係停放於該停車場第二區最旁停車格所設立之黃短
    短柱外之第二輛機車，亦即，依採證照片所示之系爭重型機
    車及其相鄰機車之停車狀態，由左至右係「車牌號碼GXH-12
    8 號機車（於停車格內）－黃色短柱－車牌號碼J5Z-700 號
    機車（於停車格外）－系爭重型機車（於停車格外）－車牌
    號碼DTU-636 號機車（於停車格外）」等情，有系爭採證照
    片在卷可稽，並有臺北市政府警察局捷運警察隊98年4 月22
    日北市警捷刑字第09830045800 號函檢附之違規地點現場圖
    暨現場照片在卷可稽，又系爭採證照片上之於系爭重型機車
    左右之車牌號碼J5Z-700 、DTU-636 號二部違規停車機車，
    亦遭原舉發機關併為舉發，且未經各該機車所有人提出異議
    等情，亦據該函函覆明確。
  (二)查以，本件異議人雖以系爭重型機車原係停放在停車格內惟
    遭人移置於停車格外置辯，然依系爭採證照片所示之舉發時
    之違規情狀，則依異議人辯詞，系爭重型機車係遭人由停車
    格內移至停車格外之有一部機車停車空間之距離處，且依系
    爭停車場之停車格繪設式樣並立有黃色短柱，並參酌異議人
    陳稱之系爭重型機車於前日晚間係遭其他重型機車卡住而無
    法動彈之詞，則他人如欲將系爭重型機車移置系爭採證照片
    之違規地點，顯非僅移動一台機車即可造成，且再依系爭採
    證照片所示，系爭停車場之各區最旁停車格前後設立之黃色
    短柱，約等同於機車車身長度，是亦難僅以向右搬動車體之
    方式即可將原停放於該黃短柱左方停車格內之機車移置於該
    區停車格外，此外，系爭重型機車係於停車格外之第二部機
    車，是其左方之違規機車（即上開(一)所示之車牌號碼J5Z-70
    0 號機車），如非亦屬遭人移至該處者，則應係該車於停車
    當時，系爭重型機車已停放於採證照片上之違規停車地點，
    而由該車穿插停入系爭重型機車與黃色短柱間之違規停車地
    點、或係該車於該處停車後，系爭重型機車始停放於該車右
    邊，而依卷內事證，查未有該車所有人以該車係遭他人移置
    該處為由提出異議，是依上開情節，尚難認異議人辯稱系爭
    重型機車係遭人移置於停車格外之異議理由為可採；況以，
    系爭重型機車查屬重型機車，是異議人既係騎乘重型機車，
    則其陳稱系爭重型機車於前日因遭其他重型機車卡住而無法
    搬動之辯詞，是否可信，亦不無疑義。綜上，本件尚難認異
    議人之異議理由為可採。
四、綜上所述，原處分機關以異議人騎乘系爭重型機車於上開時
    地有道路交通管理處罰條例第56條第1 項第9 款規定之違規
    事由存在，依違反道路交通管理事件統一裁罰基準表裁處如
    上開處罰，並無違誤，本件異議為無理由，應予駁回。
據上論斷，應依道路交通管理處罰條例第87條第2 項，道路交通
案件處理辦法第19條，裁定如主文。
中    華    民    國    98    年    6     月    5     日
                  刑事第一庭  法  官  陳世旻
以上正本證明與原本無異
如不服本裁定應於送達後5日內向本院提出抗告狀
                              書記官  洪紹甄
中    華    民    國    98    年    6     月    9     日


司法院資訊處製作；財團法人民間司法改革基金會備份。
